【裁判字號】    89,上易,1463
【裁判日期】    890815
【裁判案由】    竊盜
【裁判全文】
台灣高等法院台中分院刑事判決                  八十九年度上易字第一四六三號
    上  訴  人  臺灣台中地方法院檢察署檢察官
    被      告  乙○○
右上訴人因被告竊盜案件，不服臺灣台中地方法院八十九年度易緝字第二九八號中華
民國八十九年五月十日第一審判決（起訴案號：臺灣台中地方法院檢察署八十五年度
偵字第七三七六號），提起上訴，本院判決如左：
      主  文
上訴駁回。
      理  由
一、本案經本院審理結果，認被告被訴竊盜犯行係屬不能證明，其證據及理由，業據
    第一審判決書理由欄記載甚詳，爰引用之 (如附件)。
二、檢察官上訴意旨略以：(1)被告乙○○辯稱：支票係張萬傳所交付，然卻無法提供
    張萬傳之年籍資料以佐其說，且依其所述，被告既與該人自行調現，雙方顯然熟
    識，自無不知其人之理，被告所辯顯不足採。(2)原審以被告持有之因多端，亦不
    能確認係自「他人」手中取得而非自己竊取，原判決指被告係涉贓物罪嫌，亦屬
    無據等語。
三、本院查：
  (一)按為訴訟上證明之資料，須通常一般之人均不致於有所懷疑，而得確信其為真實
    之程度者，始得據為有罪之認定。倘其證明尚未達於此一程度，而有合理性懷疑
    存在時，即不得遽認被告犯罪。又，刑事訴訟之被告依法並無自證無罪之義務，
    若控罪所憑之積極證據，在生活經驗上尚不足以排除其他有利被告之合理推斷，
    致不足以證明犯罪事實時，仍不能因被告否認犯罪之辯解不成立，資為無視積極
    證據不足之理由，通觀最高法院七十六年度台上字第四九八六號、三十年上字第
    四八二號、三十年上字第一八三一號等判例所持一貫見解，不難明瞭。是上訴意
    旨所指，以被告無法提供「張萬傳」其人之年籍資料以佐其辯解，認定被告涉有
    竊盜犯行，就證據法則而言，並不可採。
  (二)證人吳龍生於八十五年五月二十八日檢察官偵查中證稱：八十四年春節前，被告
    與其不詳姓名友人一起，被告持系爭支票一紙，要求伊幫忙調現，伊在彼二人一
    同前往丁○○處請求幫忙，謝某表示無法協助，適被害人劉瑞娥之兄劉國華到場
    ，伊遂向劉國華請求幫忙調現，劉國華同意後，被告即將支票交付劉某，一個多
    小時後，劉國華即持二萬多元交付被告等語，核與被害人劉瑞娥於當日檢察官偵
    查時所指稱，伊經營雜貨店，當天伊兄劉國華持上開支票向伊表示朋友有急用，
    要幫忙調現，伊拿二萬多元給劉國華等情相符。證人丁○○於當日偵查中，亦證
    稱：被告當天確實係為調現等語。綜合上開上開供述及丁○○於八十五年五月二
    十日、劉瑞娥於八十五年五月十四日偵查時之供述筆錄，被告當時確實如其所辯
    ，夥同一位友人前往調現無訛，參酌被告調現 (或協助該友人調現)之對象又係
    被告友人，是系爭支票是否確為被告於八十四年十月三十日，在台中市○○路○
    段二一二號向丙○○所竊取，非無合理之可疑。
  (三)至被告是否成立贓物罪，與判斷被告是否成立竊盜罪應無關連。
四、原審以不能證明被告犯罪，而依刑事訴訟法第三百零一條第一項規定，諭知無罪
    之判決，經核認事用法，並無不合，檢察官上訴意旨認應就被告予以論罪科刑，
    而指摘原判決不當，經查為無理由，應予駁回。
五、據上論斷，應依刑事訴訟法第三百七十三條、第三百六十八條，判決如主文。
本案經檢察官甲○○到庭執行職務。
中      華      民      國    八十九      年      八      月   十五     日
                              臺灣高等法院臺中分院刑事第四庭
                                    審判長法  官  洪  耀  宗
                                          法  官  吳  重  政
                                          法  官  劉  登  俊
右正本證明與原本無異。
不得上訴
                                          書記官  吳  麗  慧
中      華      民      國    八十九      年      八      月    十六    日
                                                                        Ｋ


司法院資訊處製作；財團法人民間司法改革基金會備份。
